【裁判字號】    90,訴易,70
【裁判日期】    901203
【裁判案由】    侵權行為損害賠償
【裁判全文】
臺灣高等法院民事判決  九十年度訴易字第七○號
    原      告    乙  ○
    被      告    甲○○
右當事人間刑事附帶民事訴訟請求侵權行為損害賠償事件，經刑事庭裁定移送前來，
本院判決如左：
    主      文
被告應給付原告新台幣壹拾萬元及自民國九十年五月二十二日起至清償日止按年息百
分之五計算之利息。
原告其餘之訴駁回。
訴訟費用由被告負擔四分之一，餘由原告負擔。
    事      實
甲、原告方面：
一、聲明：被告應給付原告新台幣（下同）四十一萬四千五百元，及自起訴狀繕本送
    達之翌日起至清償日止按年息百分之五計算之利息。
二、陳述：
  (一)被告於民國（下同）八十八年十一月二十七日中午時間趁原告不在家，持利剪，
    故意毀損原告所有之領帶八條、襯衫十件、西裝六套、褲子三件、運動上衣十件
    及書櫃上之玻璃門。
  (二)因原告身分之關係，時有出席重要場合之必要，是原告主張其遭被告毀損之衣物
    綜合價值為十七萬三千元。又此衣物雖舊，但因其屬於名牌，幾無任何折舊可言
    。又書櫃雖僅玻璃門達到毀損程度，但因整個書櫃受到重力跌落，已無法再為正
    常使用，而此書櫃因屬胡桃木貼皮書櫃，故其價值為九萬二千元。另尚有地板整
    修及木台架受損，計為十四萬九千五百元。
三、證據：提出衣物網站資料及毀損物品賠償明細表、衣服價格明細表各乙件。
乙、被告方面：
一、聲明：駁回原告之訴。
二、陳述：
  (一)否認有搗毀書櫃及地板等物。
  (二)原告未證明被毀損之衣物與所提網站資料之衣物相同。
  (三)被毀損之衣物，絕大部分均為被告自八十三年至八十八年間陸續購買贈予原告，
    縱以全新計價，大約值二萬元左右，更遑論計入經原告使用約達五年，則平均以
    零點五折計其價值之折舊，其價值至多不會超過三千元。
  (四)被告對原告另負二十五萬元債務，雖因民法第三百三十九條之規定，被告無法於
    本案中主張抵銷，自得另案起訴主張。
三、證據：提出離婚協議書、收據影本二件。
丙、本院依職權調閱臺灣新竹地方法院檢察署八十九年偵字第二二三八號偵查卷（含
    原審刑事卷）。
    理    由
一、原告起訴主張：被告於八十八年十一月二十七日中午十一時二十分許，經伊同意
    後至新竹縣寶山鄉○○村○○路一一○號住處二樓伊房間取回其個人物品，因目
    睹房內放置其他女性物品，竟持屋內剪刀毀損伊所有如附表所示領帶八條、襯衫
    十件、西裝六套、褲子三件、運動上衣十件，共計十七萬三千元。並翻倒胡桃木
    貼皮書櫃一個，價值九萬二千元，且尚有地板整修及木台架受損，計十四萬九千
    五百元，為此，依侵權行為之法律關係，求為判決被告應給付伊四十一萬四千五
    百元及自起訴狀繕本送達翌日起至清償日止加付法定遲延等語。被告則以：伊未
    搗毀書櫃及地板等物；原告未證明被毀損之衣物與所提網站資料之衣物相同，且
    該批衣物，絕大部分為伊自八十三年至八十八年間陸續購買贈予原告，全新大約
    值二萬元左右，如計入經原告使用五年折舊後價值不超過三千元等語，資為抗辯
    。
二、原告主張：被告於上開時、地毀損伊所有前揭衣物之事實，業據原告提出照片十
    五張及剪刀乙把為證（見臺灣新竹地方法院八十九年偵字第二二三八號偵查卷第
    八頁、第二十頁，原審刑事卷第一一六－一一八頁），復為被告不爭執（見原審
    刑事卷第一一九頁），被告因涉有毀損罪，亦經本院判處罰金五千元確定在案，
    此有調閱之本院九十年度上易字第一四二七號卷可稽，原告此部分之主張堪信為
    真實。
三、按因故意或過失不法侵害他人之權利者，負損害賠償責任；不法毀損他人之物者
    ，被害人得請求賠償其物因毀損所滅失之價金，民法第一百八十四條第一項前段
    、第一百九十六條分別定有明文。經查被告毀損原告如附表所示衣物，已如前述
    ，原告請求被告負損害賠償之責任，自屬有據。
四、次按當事人已證明受有損害而不能證明其數額或證明顯有重大困難者，法院應審
    酌一切情況，依所得心證定其數額，民事訴訟法第二百二十二條第二項定有明文
    。經查原告請求附表所示之衣物價值為十七萬三千元，惟為被告否認。雖原告提
    出衣物網路資料價格明細表為證（見本院卷第四九頁），但不能證明其被毀損之
    衣物與該網站資料之衣物相同，該項證據自不足採。然查原告確受有損害，祇係
    證明其數額顯有重大困難而已，依上說明，本院應審酌一切情況，依所得心證定
    其數額，而判決給付。經審酌被告於本院審理中陳稱：有關衣物損失，我願意給
    付原告十萬元（見本院九十年附民字第一八○號卷第十四頁）。另稱：原告尚欠
    被告二十五萬元，我們同意以十萬元抵銷（見本院卷第八十頁），自足作為該批
    衣物有十萬元價值之參考。兩造任意指摘附表所示之衣物為十七萬三千元或不超
    過三千元價值云云，均非可採。
五、另按附帶民事訴訟之判決，應以刑事訴訟所認定之事實為據，刑事訴訟法第五百
    條前段定有明文。本件原告請求附表所示紫檀木地板整修、胡桃木台架（以上合
    計十七萬三千元）、胡桃木貼皮書櫃一式（九萬二千元）受損部分，因被告毀損
    原告所有前揭紫檀木地板、胡桃木台架、胡桃木貼皮書櫃等事實，並不為刑事判
    決所認定，被告復否認其有毀損各該物品，故原告此部分之請求，不應准許。
六、綜上，原告依侵權行為之法律關係，請求被告給付十萬元及自九十年五月二十二
    日起至清償日止按年息百分之五計算之利息，為有理由，應予准許。逾此範圍之
    請求，則不應准許。
七、據上論結，原告之訴為一部有理由，一部無理由，爰判決如主文。
中      華      民      國    九十      年    十  二    月      三      日
                              臺灣高等法院民事第十庭
                                  審判長法  官  林  敬  修
                                        法  官  黃  騰  耀
                                        法  官  劉  勝  吉
右正本係照原本作成。
不得上訴。
中      華      民      國    九十      年    十  二    月      五      日
                                        書記官  李  翠  齡


司法院資訊處製作；財團法人民間司法改革基金會備份。
